【裁判字號】    99,訴,1003
【裁判日期】    990623
【裁判案由】    損害賠償
【裁判全文】
臺灣臺中地方法院民事裁定  99年度訴字第1003號
原      告  甲○○
訴訟代理人  周仲鼎律師
被      告  李瑞和
訴訟代理人  游琦俊律師
被      告  林鴻裕
            曾皇凱
            袁世杰
上列原告因被告乙○○妨害自由刑事案件（99年度易字第180號
），提起附帶民事訴訟（99年度附民字第204號），經刑事庭移
送民事庭審理，本院就關於被告李瑞和、林鴻裕、曾皇凱、袁世
杰部分之請求，裁定如下：
    主    文
原告之訴駁回。
訴訟費用由原告負擔。
    理    由
一、按刑事訴訟法第487條第1項所定附帶民事訴訟之對象，除刑
    事被告外，固兼及於依民法負賠償責任之人。惟該條項所稱
    之「依民法負賠償責任之人」，係指該刑事案件中依民法規
    定應負賠償責任之人而言。故附帶民事訴訟之原告所主張之
    共同加害人，必以在刑事訴訟程序中經認定係共同侵權行為
    之人，始得謂為依民法負賠償責任之人，否則對之提起是項
    附帶民事訴訟，即難謂為合法。又其附帶提起之民事訴訟，
    如不合於上開法條所定之要件者，縱於刑事庭依刑事訴訟法
    第504條第1項將附帶之民事訴訟移送於民事庭後，亦不得將
    關於民事訴訟之法規，溯及於附帶提起民事訴訟之時，而予
    適用，仍應認其起訴為不合法（最高法院41年度台抗字第58
    號、87年度台抗字第278號、96年度台上字第978號裁定意旨
    參照）。
二、查本件原告因被告乙○○妨害自由案件（本院99年度易字第
    180號）於刑事訴訟程序附帶提起民事訴訟（本院99年度附
    民字第204號），請求判令被告乙○○、李瑞和、林鴻裕、
    曾皇凱、袁世杰應連帶給付原告新臺幣100萬元并其法定遲
    延利息。經刑事庭依刑事訴訟法第504條第1項規定，將其附
    帶之民事訴訟，以裁定移送民事庭。但查，本件原告對乙○
    ○、李瑞和、林鴻裕、曾皇凱、袁世杰提起本件附帶民事訴
    訟，其刑事訴訟程序既僅就被告乙○○恐嚇危害安全罪之犯
    行提起公訴，並經刑事法院判處乙○○恐嚇危害安全罪刑，
    該刑事法院並未認定李瑞和、林鴻裕、曾皇凱、袁世杰等4
    人為恐嚇危害安全罪之共犯，有該刑事判決足稽。則原告對
    被告李瑞和、林鴻裕、曾皇凱、袁世杰提起本件附帶民事訴
    訟，依上說明，自難謂為合法，應予駁回。
三、依民事訴訟法第249條第1項第6款、第95條、第78條，裁定
    如主文。
中    華    民    國    99    年    6     月    23    日
                  民事第四庭    法  官  王鏗普
正本係照原本作成。
如不服本裁定應於送達後10日內向本院提出抗告狀，並繳納抗告
費新臺幣1000元。
中    華    民    國    99    年    6     月    23    日
                                書記官

司法院資訊處製作；財團法人民間司法改革基金會備份。
